臺灣高雄地方法院刑事判決　　　　　　　　　　　　　九十一年度訴字第八二號
　　公　訴　人　臺灣高雄地方法院檢察署檢察官
　　被　　　告　甲○○
右列被告因毒品危害防制條例案件，經檢察官提起公訴（九十年度毒偵字第四二九七
號），本院判決如左：
    主  文
甲○○無罪。
    理  由
一、公訴意旨係以：被告甲○○前因施用第二級毒品安非他命案件，經強制戒治並交
    付保護管束期滿，由臺灣高雄少年法院於民國八十八年九月七日，以八十七年度
    少調字第０八一號裁定不付審理確定後，復因施用第二級毒品安非他命案件，經
    送強制戒治，並由台灣高雄地方法院檢察署檢察官提起公訴，嗣於八十九年十月
    三十一日，經本院以八十九年度易字第四一七０號判處有期徒刑四月確定。嗣甲
    ○○復於九十年九月十四日十九時起回溯二十四小時內某時，在不詳地點施用第
    一級毒品海洛因乙次，為警於九十年九月十四日十七時二十分許，在高雄縣鳳山
    市○○路六巷三八號查獲，並扣得第一級毒品海洛因乙包（毛重零點八公克）及
    供施用毒品之器具注射針筒二支、玻璃吸管乙支、海洛因殘渣袋二包等物。因認
    被告涉犯施用第一級毒品罪嫌。
二、按犯罪事實應依證據認定之，無證據不得推定其犯罪事實；又不能證明被告犯罪
    者，應諭知無罪之判決，刑事訴訟法第一百五十四條、第三百零一條第一項分別
    定有明文。本件訊據被告黃淑芬固坦承於九十年九月十四日被查獲時之前一個禮
    拜，曾於其男友何傳忠位於高雄縣鳳山市○○路六巷三八號住處施用第一級毒品
    海洛因一次，惟堅詞否認有於九十年九月十四日十九時許回溯二十四小時內之某
    時，施用第一級毒品之犯行。經查：
    （一）被告為警查獲時，經將所採集之尿液以免疫學分析法檢驗結果，固呈嗎啡
          陽性反應，此有高雄縣政府衛生局煙毒尿液檢驗成績書一紙在卷可按。惟
          該次檢驗係以免疫學分析法為之，在醫事臨床之檢驗上，非無偽陽性反應
          之可能。嗣經本院再將被告當天所採集之尿液送請高學醫學大學附設中和
          紀念醫院複驗結果，並未檢驗出任何毒品反應。此亦有該院九十一年五月
          二十八日編號九一○五之二四一號濫用藥物尿液檢驗報告一紙附卷可參。
      且查該院係以ＧＣ／ＭＳ氣相層析質譜儀法加以確認，而「若以氣相層析
          質譜儀法（ＧＣ／ＭＳ）作藥物及其代謝產物之定性及定量分析，幾乎不
          會有偽陽性反應產生」，此經台北榮民總醫院八十三年四月七日以八三北
          總內字第三○五九號函示明確。是前後兩次之尿液檢驗結果，應以高雄醫
          學大學附設中和紀念醫院以氣相層析質譜儀法複驗之結果為可採。此外，
          因海洛因經施用入人體，平均約二十六小時內由其尿液中可驗出嗎啡陽性
          反應，此經行政院衛生署藥物食品檢驗局八十一年九月八日（八一）藥檢
          壹字第八一一四八八五號函示明確。被告採取之尿液既未檢驗出嗎啡陽性
          反應，從而被告辯稱其於九十年九月十四日十九時許回溯二十四小時內，
          並無施用第一級毒品海洛因等情，自可採信。
    （二）又被告當天為警查獲時，固同時扣得疑似第一級毒品海洛因粉末乙包（毛
          重零點八公克）及供施用毒品之器具注射針筒二支、玻璃吸管乙支、海洛
          因殘渣袋二包等物。惟查：該白色粉末經送驗結果，並未發現有毒品之成
          份，此有法務部調查局編號第000000000號鑑定通知書一紙附卷
          可稽。另扣案之其他物品，亦非屬被告所有等情，並經當天為警一起查獲
          之何傳忠於警訊中供明在卷。是亦不能僅憑當天查獲前開扣案物品，即認
          被告有施用毒品之犯行。且被告自警訊、偵訊及本院審理時，均否認被查
          獲當天有施用毒品之犯行，所為供述前後互核一致，並無矛盾之處，其辯
          稱未施用第一級毒品海洛因等情，應屬可採。此外，復查無其他積極之證
          據，足資證明被告有於公訴人所指前揭時、地施用第一級毒品之犯行，自
          屬不能證明被告犯罪，依法應為無罪之諭知。
三、再被告固坦承於被查獲當天之前一個禮拜曾施用第一級毒品海洛因一次，惟公訴
    人並未就此部分之犯罪事實為起訴，且本件被告施用毒品之犯行，既應為無罪之
    諭知，則被告自承施用毒品犯行，與本件起訴部分，當無裁判上一罪可言，既非
    起訴效力所及，本院無從併予審理，應由檢察官另行偵辦，附此敘明。
據上論斷，應依刑事訴訟法第三百零一條第一項，判決如主文。
中      華      民      國      九十一      年      八    月    九      日
                                  臺灣高雄地方法院刑事第二庭
                          審判長法  官  宋明中
                                            法  官  卓立婷
                                            法  官  高英賓
右正本證明與原本無異。
如不服本判決，應於判決送達後十日內，向本院提出上訴狀。
                                            書記官  林雯琪
中      華      民      國      九十一      年      八    月    九      日
